tests/agglut_bogus.aff
# Successes: balutu telosutu dasulosuvu cabalutuvu fasolo faszulatu
# Failures:
#   balotu:       -otu must change to -utu
#		dalotuvusu:   -vu-su illegal
#		cabatelosu:   ca-ba illegal
#		camino:       ca-mino illegal
#   baminovu:     mino-vu illegal
#   cabalotuvu:   o-tu must be u-tu
#   falesutu:     fa- cannot go before l
#   faxolotu:     -tu not permitted
#   fazula:       z must go to sz

SET ISO8859-1

AGGLUTINATIVE


PFX B Y 1
PFX B   0    ba       .

PFX C Y 3
PFX C   f    caav     f
PFX C   ff   caaf     ff
PFX C   0    ca       [^f]

PFX D Y 1
PFX D   0    da/DCB   .

PFX F Y 2
PFX F   x    fas/CB   x
PFX F   z    fas/CB   z

SFX S Y 1
SFX S   0    su/TVW   .

SFX T Y 2
SFX T   o    utu/V    o
SFX T   0    tu/V     [^o]

SFX V Y 1
SFX V   0    vu      .

SFX W Y 3
SFX W   o    uwu     o
SFX W   0    ywu     u
SFX W   0    wu      [^ou]
